【裁判字號】    99,易,274
【裁判日期】    990921
【裁判案由】    竊盜
【裁判全文】
臺灣基隆地方法院刑事判決               99年度易字第274號
公  訴  人  臺灣基隆地方法院檢察署檢察官
被      告  甲○○
上列被告因竊盜案件，經檢察官提起公訴（98年度偵字第5380號
），本院判決如下：
    主  文
甲○○竊盜，累犯，處有期徒刑肆月，如易科罰金以新台幣壹仟
元折算壹日。
    犯罪事實
一、甲○○前因施用毒品案件，經本院於97年9 月22日，以97年
    度基簡字第1101號判決有期徒刑4月、4月，應執行有期徒刑
    6月確定，98年3月12日易科罰金執行完畢（構成累犯）。
二、甲○○基於意圖為自己不法所有之犯意，於98年10月19日日
    間某時許，趁其住處斜對面鄰居戊○○家中無人之機會，以
    不詳方式進入戊○○所經營位於臺北縣貢寮鄉○○村○○路
    6 號之「鄉土情餐廳」兼住宅，竊取毛蟹25台斤、全新衣服
    1箱、大衛杜夫牌香菸1條（10包）、全新SONY牌黑色行動電
    話1支（序號為000000000000000，內不含門號卡），得手後
    旋離去上址，其後除將竊得之行動電話插入其所申辦之0000
    000000門號卡使用外，並將竊得之毛蟹分2 次出售予不知情
    之乙○○得款花用殆盡。嗣戊○○於翌（20）日9 時許發現
    遭竊後報警處理，經警調閱上開行動電話序號之雙向通聯紀
    錄，循線查獲上情。
三、案經臺北縣政府警察局瑞芳分局報告臺灣基隆地方法院檢察
    署檢察官偵查起訴。
    理  由
壹、程序事項（關於證據能力）
    按被告以外之人於審判外之言詞或書面陳述，除法律有規定
    者外，不得作為證據。又被告以外之人於審判外之陳述，雖
    不符合同法第159 條之1 至第159 條之4 之規定，但經當事
    人於審判程序同意作為證據，法院審酌該言詞陳述或書面陳
    述作成時之情況，認為適當者，亦得為證據。當事人、代理
    人或辯護人於法院調查證據時，知有第159 條第1 項不得為
    證據之情形，而未於言詞辯論終結前聲明異議者，視為有前
    項之同意，刑事訴訟法第159 條第1 項及第159 條之5 分別
    定有明文。本件被告及檢察官於言詞辯論終結前，就本件卷
    內被告以外之人於審判外之陳述（包括人證、書證），於本
    院審理時均表示不爭執，且同意做為證據，經本院審酌該等
    證據之做成情況，核無違法取證或其他瑕疵，認均適為本案
    認定事實之依據，依刑事訴訟法第159 條之5 規定，均有證
    據能力。
貳、實體事項
一、訊據被告甲○○矢口否認有上開竊盜犯行，辯稱：賣給乙○○的毛蟹，及被害人失竊的全新手機，都是丙○○交給伊的
    云云。經查，被害人戊○○所經營位於臺北縣貢寮鄉○○村
    ○○路6 號之「鄉土情餐廳」，於98年10月19日遭人竊取毛
    蟹25台斤、全新衣服1箱、大衛杜夫牌香菸1條（10包）、全
    新SONY牌黑色行動電話1支（序號為000000000000000，內不
    含門號卡）後，被告於98年10月31日，曾將其使用之000000
    0000門號卡插入失竊的行動電話使用，亦於98年10月下旬以
    後，有賣給乙○○毛蟹之事實，業據被告於本院審理時自承
    不諱，且經被害人戊○○、證人乙○○於警詢、偵查中證述
    屬實，並有序號000000000000000 通聯調閱查詢單、失竊現
    場照片附卷可稽，雖被告抗辯：失竊手機是丙○○交給伊使
    用及毛蟹也是丙○○請伊拿去賣的云云，惟此部分事實為證
    人丙○○所否認，證人丙○○於警詢時稱：約1、2個月前（
    約9 、10月間）被告有向伊借過手機，打完即歸還等語、於
    偵查中證稱：借手機給被告是國慶日之前，打完就歸還等語
    （詳偵查卷第12頁背面、35頁）、於本院審理時證稱：有借
    過被告手機，但時間是98年中秋節前後，且用畢即馬上歸還
    等語（詳本院99年9月8日審判筆錄），被告於警詢時亦自承
    ：大約2個月前（約9月底）向丙○○借用手機等語（詳偵查
    卷第4頁）、於偵查中稱：98年9月底、10月初跟丙○○借手
    機，約98年10月5 日就還給丙○○等語（詳偵查卷第51頁）
    ，足證被告雖有向證人丙○○借用手機，但時間是在本件手
    機被竊前（98年10月19日），證人丙○○借給被告使用之手
    機，應非失竊之手機無疑。被告又抗辯：毛蟹是證人丙○○
    拿給伊去賣的云云，然被告於警詢時係稱：毛蟹是賣給乙○○前1 星期抓的等語、於偵查中稱：毛蟹大部分是父親周瑞
    春在中秋節之後，在貢寮溪邊抓的，大約10來斤，其餘是我
    在貢寮溪抓的，約20、30斤等語（詳偵查卷第5 、50頁），
    其對毛蟹的來源，前後供述不一，而此部分事實亦為證人丙○○所否認，於本院審理時證稱：從來沒拿毛蟹給被告賣過
    等語（詳本院99年9月8日審判筆錄），是被告所辯，不足採
    信。本案事證明確，被告之犯行明確，應依法論科。
二、論罪科刑
    核被告所為，係犯刑法第320條第1項之竊盜罪。查被告曾受
    有犯罪事實欄所載犯罪之執行完畢，有臺灣高等法院被告前
    案紀錄表在卷可稽，其受有期徒刑之執行完畢後，5 年內再
    故意犯本件數次有期徒刑以上之罪，為累犯，應依刑法第47
    條第1 項之規定加重其刑。爰審酌被告不思正當方式以換取
    財物，以竊盜方式冀求不勞而獲，觀念殊不足取，亟待矯治
    ，兼衡被告竊盜方法、所生危害，暨其犯後否認犯行等一切
    情狀，量處如主文所示之刑，並諭知易科罰金之折算標準，
    以資懲儆。
據上論斷，應依刑事訴訟法第284條之1、第299條第1項前段，刑
法第320條第1項、第47條第1項、第41條第1項前段，刑法施行法
第1條之1，判決如主文。
本案經檢察官丁○○到庭執行職務。
中    華    民    國    99    年    9     月    21    日
                  刑事第五庭法    官  齊  潔
以上正本證明與原本無異。
如不服本判決應於收受送達後10日內向本院提出上訴書狀，並應
敘述具體理由；其未敘述上訴理由者，應於上訴期間屆滿後20日
內向本院補提理由書（均須按他造當事人之人數附繕本）「切勿
逕送上級法院」。
中    華    民    國    99    年    9     月    21   日
                            書 記 官  王一芳
附錄論罪法條：
刑法第320 條第1 項
意圖為自己或第三人不法之所有，而竊取他人之動產者，為竊盜
罪，處5 年以下有期徒刑、拘役或5 百元以下罰金。

司法院資訊處製作；財團法人民間司法改革基金會備份。
